臺灣桃園地方法院刑事判決　　　　　　　　　　　　九十三年度交易字第一九六號
　　公　訴　人　臺灣桃園地方法院檢察署檢察官
　　被　　　告　乙○○　男　二.
右列被告因過失致死等案件，經檢察官提起公訴（九十三年度偵字第七○二六號），
被告於本院準備程序進行中，就被訴事實為有罪之陳述，經本院告知簡式審判程序意
旨，並聽取公訴人及被告之意見後，本院合議庭裁定依簡式審判程序審理，本院判決
如左：
    主  文
乙○○因過失致人於死，處有期徒刑捌月。緩刑參年。
    事  實
一、乙○○考領有普通小型車駕駛執照，於民國九十三年四月十三日夜間，駕駛車牌
    號碼ＭＩ─○七八九號自用小客車，沿桃園縣中壢市○○路，由北往南方向行駛
    ，於當日晚間十一時許行經中華路、自強一路口時，本應注意汽車行駛在市區道
    路時，時速不得超過五十公里，並應注意車前狀況，隨時採取必要之安全措施，
    而依當時天候晴、夜間有照明、路面乾燥、無缺陷、無障礙物、視距良好等情形
    ，客觀上並無不能注意之情事，惟其竟貿然以七、八十公里之高速前行，並疏於
    注意車前狀況，而未採取必要之安全措施，適有朱宣法所騎乘並搭載丙○○之車
    牌號碼ＱＥ九─七九三號機車，亦沿前述中華路由南往北方向行駛欲左轉自強一
    路時，在上述路口遭乙○○所駕駛之車輛撞及，人車倒地。朱宣法因而受有頭部
    外傷造成右側硬腦膜下腔出血、嚴重腦水腫併腦幹壓迫，經緊急送往林口長庚紀
    念醫院急救，仍於九十三年四月十五日下午三時十五分，因上開傷害而傷重不治
    死亡；丙○○亦因而受傷（此部分業經撤回告訴，詳後述）。而乙○○於車禍發
    生後，除立即延請路人報警，並於車禍現場等候，嗣於員警尚未知悉何人肇事前
    ，即主動向到場處理員警戊○○坦承上情，而自首犯罪。
二、案經臺灣桃園地方法院檢察署檢察官相驗後自動檢舉偵查起訴。
    理  由
一、右揭犯罪事實，業據被告乙○○供承不諱（本院卷第一三頁），核與證人丙○○
    陳述之情節相符（見相驗卷第四頁），並有道路交通事故現場圖及道路交通事故
    調查報告表及現場照片十二張附卷足資憑明（見相驗卷第六至一四頁）。被害人
    朱宣法復因本件交通事故受有頭部外傷造成右側硬腦膜下腔出血、嚴重腦水腫併
    腦幹壓迫，經緊急送往林口長庚紀念醫院急救，仍於九十三年四月十五日下午三
    時十五分，因上開傷害而傷重不治死亡，亦經臺灣桃園地方法院檢察署檢察官督
    同檢驗員相驗屬實，有勘驗筆錄、驗斷書及相驗屍體證明書各一件（見相驗卷第
    二六至三六頁）在卷可憑，足認被告前開自白與事實相符，而堪以採信。
二、按行車速度在市區道路，時速不得超過五十公里；且汽車行駛時，駕駛人應注意
    車前狀況，並隨時採取必要之安全措施，道路交通安全規則第九十三條第一項第
    一款及第九十四條第三項分別定有明文。查被告既考領有普通小型車駕駛執照，
    此有駕駛執照一紙在卷可稽（見相驗卷第二○頁），對於前開規定自應知之甚詳
    。而肇事當時天候晴、夜間有照明、路面乾燥、無缺陷、無障礙物、視距良好等
    情，有道路交通事故調查報告表在卷可憑（詳相驗卷第七頁），並無不能注意之
    情事，惟被告竟於市區道路以時速七、八十公里之速度行駛，並疏於注意車前狀
    況，而未採取必要之安全措施，在前開路口撞及被害人朱宣法，其所為之駕駛行
    為自有過失，已甚明顯。而被害人朱宣法復因此碰撞，受有頭部外傷造成右側硬
    腦膜下腔出血、嚴重腦水腫併腦幹壓迫，經緊急送往林口長庚紀念醫院急救，仍
    於九十三年四月十五日下午三時十五分，因上開傷害而傷重不治死亡，已如前述
    ，是被告駕駛之過失行為，與被害人朱宣法死亡之結果，自有相當因果關係。從
    而本件事證明確，被告過失致死之犯行，洵堪認定。
三、核被告所為，係犯刑法第二百七十六條第一項過失致人於死罪。查被告於駕車肇
    事後，立即延請路人報警，並在場等候，嗣於員警尚未知悉何人肇事前，即主動
    向處理員警戊○○坦承肇事一節，業據被告供述在卷（見本院卷第一四頁），並
    經證人戊○○到庭結證屬實（本院卷第二七、二八頁），核與自首之要件相符，
    應依刑法第六十二條前段減輕其刑。爰審酌被告駕車肇事致人於死，造成被害人
    家屬永難彌平之傷痛，本應重懲，惟念其犯後坦承犯行，且無畏罪逃避刑責之行
    為，並積極與被害人家屬達成和解（詳後述）等一切情狀，量處如主文所示之刑
    ，以資懲戒。末查被告前未曾受有期徒刑以上刑之宣告，此有臺灣高等法院被告
    全國前案紀錄表附卷可稽，其因過失而偶罹刑典，事後已坦承犯行，且與被害人
    之母甲○○達成和解，並已依約給付新臺幣二百三十萬元，此有和解書、補助單
    據、切結書及公務電話談話紀錄單各一份附卷足憑（見偵卷第四頁、本院卷第一
    七至一九頁），足見其深具悔意，經此刑之宣告後，應知警惕而無再犯之虞，本
    院因認暫不執行其刑為當，予以宣告緩刑三年，用啟自新。
四、不另為不受理諭知之部分：
    （一）公訴意旨另以：被告於前揭時地駕車肇事時，除致被害人朱宣法死亡，尚
          造成與被害人同車之告訴人丙○○受有左手指壓砸傷粉碎性骨折、右股骨
          踝骨折、右脛骨與腓骨幹之開放性骨折右下肢神經損傷、左二、三指骨開
          放性骨折及左食指皮膚缺損等傷害，因認被告涉有刑法第二百八十四條第
          一項前段之過失傷害罪嫌等語。
    （二）按告訴乃論之罪，告訴人於第一審辯論終結前得撤回其告訴，又告訴經撤
          回者，法院應諭知不受理之判決，刑事訴訟法第二百三十八條第一項、第
          三百零三條第三款各定有明文。
    （三）經查：被告於肇事後，業與告訴人之父丁○○達成和解，此有和解書一份
          在卷可佐（見本院卷第一六頁），而告訴人丙○○復於本院審理時到庭陳
          明撤回告訴在卷（見本院卷第二七頁），並有刑事撤回告訴狀一紙附卷可
          憑（見本院卷第三二頁），揆諸前揭法條意旨，本應諭知不受理，惟公訴
          人認此部分與前揭論罪科刑部分，有想像競合犯裁判上一罪之關係，爰不
          另為不受理之諭知，併此敘明。
據上論斷，應依刑事訴訟法第二百七十三條之一第一項、第二百九十九條第一項前段
，刑法第二百七十六條第一項、第六十二條前段、第七十四條第一款，罰金罰鍰提高
標準條例第一條前段，判決如主文。
本案經檢察官林秀敏到庭執行職務。
中　　　華　　　民　　　國　　九十三　　年　　　九　　　月　　  六  　　日
                                 臺灣桃園地方法院交通法庭
                                     法  官  吳為平
右正本證明與原本無異。
如不服本判決應於判決送達後十日內向本院提出上訴狀。
                                     書記官  陳玉芬
中　　　華　　　民　　　國　　九十三　　年　　　八　　　月　　三十一　　日
附錄論罪科刑依據之法條：
中華民國刑法第二百七十六條
因過失致人於死者，處二年以下有期徒刑、拘役或二千元以下罰金。
從事業務之人，因業務上之過失犯前項之罪者，處五年以下有期徒刑或拘役，得併科
三千元以下罰金。
